# 房产企业预交税金

提问人：XxWcheng 时间：2010-12-04 08:33:02
请问：房产企业预收房款后产生的预交税金放在什么科目核算比较妥当？请各位大师指教！谢谢！

回答人：chenyiwei
1 ．房地产开发企业根据国税发[2009]31号等相关企业所得税税务规定，就会计上尚未确认收入的预售房款和一定的计税毛利率求出计税毛利额，并入当年度应纳税所得额计算缴纳的企业所得税，在符合《企业会计准则第 18 号——所得税》规定的递延所得税资产确认条件的前提下，可确认为递延所得税资产。 2 ．对于就会计上尚未确认收入的预收账款缴纳的营业税等流转税及附加，在相关收入于会计上确认之前，可以确认为一项资产，即其他流动资产。 3 ．如果某项就会计上尚未确认收入的预收账款缴纳的营业税等流转税及附加在缴

回答人：chenyiwei
回复 板凳 XxWcheng 的帖子不恰当。科目的含义和核算内容完全不同。

回答人：chenyiwei
回复 7 楼 XxWcheng 的帖子新准则下是没有“待摊费用”这一报表项目的。个人倾向于将预交的流转税在会计上确认收入之前作为“其他流动资产”列报。不赞同挂在应交税费的借方，因为这样会造成在报表列报时与其他应交税费互相抵减的效果，从而导致了低列企业的对外负债。

回答人：chenyiwei
回复 10 楼 zico9999 的帖子可以这样理解。

回答人：chenyiwei
回复 airbit 的帖子
第三点是：如果某项就会计上尚未确认收入的预收账款缴纳的营业税等流转税及附加在缴

提问人：airbit 时间：2011-09-28 15:31:33
回复 chenyiwei 的帖子
不好意思，陈版，没明白第三点“如果某项就会计上尚未确认收入的预收账款缴纳的营业税等流转税及附加在缴”是什么意思，能帮忙解答下，谢谢！

回答人：chenyiwei

回答人：chenyiwei
很奇怪，新老版本的论坛都有这个怪问题。 如果某项就会计上尚未确认收入的预收账款缴纳的营业税等流转税及附加在缴